【裁判字號】    98,聲,2363
【裁判日期】    981230
【裁判案由】    聲請具保停止羈押
【裁判全文】
臺灣高等法院臺中分院刑事裁定          98年度聲字第2363號
聲 請 人即
選任辯護人  孔慶忠律師
被      告  甲○○
上列被告因98年度上訴字第2398號違反毒品危害防制條例案件，
聲請人為被告聲請具保停止羈押，本院裁定如下：
    主  文
聲請駁回。
    理  由
一、本件被告甲○○因毒品危害防制條例案件，前經本院認為有
    刑事訴訟法第101條第1項第1、3款之情形，非予羈押，顯難
    進行審判，執行羈押。
二、聲請意旨略以：被告就本件犯罪事實，其中持有第二級毒品
    「搖頭丸」及轉讓摻有第三級毒品「Ｋ他命」之香煙無償提
    供徐世凱等人施用部分，業於原審時予以認罪，至販賣第三
    級毒品「Ｋ他命」部分，雖辯稱係與徐世凱合資購買，惟未
    為原審所採信，然此亦僅為對證據取捨及事實認定之見解，
    況本件據卷證資料所示，警方對被告等人所為之搜索，恐係
    非出於被告等人自願性同意，搜索程序有瑕疵。又被告因本
    案自98年5 月15日起被羈押時，其妻陳瑋凌當時業已大腹便
    便，並於同年6 月30日生有一子，因被告遭羈押，其妻產後
    無法獲得完善之照料，且生產後需一人獨力照顧二子，為了
    家計，生產未滿月即開始工作，致身體虛弱，病痛不斷，亟
    需被告返家分擔為夫為父之責。綜上，被告所犯雖為最輕本
    刑為5 年以上有期徒刑之罪，然如警方對被告之搜索經調查
    後確係非法之搜索，所扣得之物品，則不得作為證據。復又
    被告係初犯，有固定之住所，絕無逃亡之可能，更無反覆實
    施同一犯罪之虞，再者，被告尚有年幼二子及家計負擔，懇
    請鈞院准予被告停止羈押，並指定保證金金額，以便籌措云
    云。
三、按羈押其本質上係屬保全被告，使訴訟程序得以順利進行或
    為保全證據或為保全對被告刑罰之執行之目的，而對被告所
    實施之對人強制處分，是對被告有無羈押之必要，當由法院
    以有無上述羈押之必要，依職權為之目的性裁量。茲查本件
    被告甲○○所涉犯者，乃毒品危害防制條例第4條第3項之販
    賣第三級毒品罪、第8條第3項轉讓第三級毒品罪及第11條第
    2項持有第二級毒品罪等，並經原審因此分別判處有期徒刑5
    年6月、6月、6月，並定其應執行刑有期徒刑6年，是其犯罪
    嫌疑顯屬重大，且被告所涉販賣第三級毒品罪，係屬於最輕
    本刑為5 年以上有期徒刑之罪，符合刑事訴訟法第101第1項
    第3款所規定羈押之事由。又被告於原審辯稱其僅係與證人
    徐世凱合資購買Ｋ他命，並未販賣第三級毒品等語，洵與目
    前已存之相關事證尚有出入，原審猶認被告涉此重罪，洵難
    期待被告能自動到案接受審判、執行，有事實足認有逃亡之
    虞，仍認被告羈押之原因尚未消滅，且為確保日後審判程序
    之進行及判決確定後之執行，仍有非予羈押顯難以進行審判
    之情形。且被告又無符合刑事訴訟法第114條各款所定得具
    保停止羈押之情形。綜上所述，本件被告聲請具保停止羈押
    ，經本院認當初以刑事訴訟法第101條第1項第1、3款之規定
    ，對被告實施羈押之原因仍屬存在，為確保未來訴訟程序之
    順利進行並確定判決之執行，本院認非以對被告羈押之方式
    不能達其目的，而有繼續羈押被告之必要，則被告聲請具保
    並停止羈押，不能准許，應予駁回。
中    華    民    國    98    年    12    月    30    日
            刑事第七庭    審判長法  官  林  榮  龍
                                法  官  江  錫  麟
                                法  官  張  惠  立
上列正本證明與原本無異。
如不服本裁定，應於裁定送達後五日內向本院提出抗告狀(須附
繕本)。
                                書記官  陳  慈  傳
中    華    民    國    98    年    12    月    31    日


司法院資訊處製作；財團法人民間司法改革基金會備份。
